

11-21543678

ravelogherarhd@gmail.com

Buenos Aires - Argentina

www.linkedin.com/in/gherarhdravelo

HABILIDADES

- Desarrollo Front End
- Diseño web Responsivo
- Librerías JavaScript
- Frameworks Css
- Herramientas de Desarrollo
- Sistemas Operativos Windows y Linux
- Ingles (C1)
- · Comunicación Efectiva
- Trabajo en Equipo
- Responsabilidad y Compromiso.
- Resolución de Problemas.

EDUCATION

ING. MANTENIMIENTO MECÁNICO.

Universidad "Santiago Mariño" 2005-2007 (No Culminado)

Cherarhal Ravelo

WEB DEVELOPER

PERFIL

"Me especializo en Desarrollo Front End de interfaces web atractivas y funcionales, destacándome en lenguajes como JavaScript para potenciar la interactividad, haciendo uso de frameworks y bibliotecas. Mi enfoque proactivo se refleja en mi búsqueda constante para ampliar y perfeccionar mis habilidades."

EXPERIENCIA

PROGRAMADOR WEB JUNIOR.

Softech Consultores S.A

Abril 2022 - Junio 2023.

- Apoyo Técnico resolución de problemas y asistencia en diversos proyectos Web.
- Maquetación y Diseño Responsivo para interfaces de usuario atractivas y funcionales.
- Desarrollo de módulos en Angular para optimizar aplicaciones.
- Mejoras de Diseños, Estilos y Optimización de sitios web de clientes.
- Realicé el mantenimiento continuo del código en JavaScript y
 TypeScript, asegurando la estabilidad y eficiencia de las aplicaciones a
 lo largo del tiempo.

PROGRAMADOR TRAINNE.

Kopcenter Group C.A

Agosto 2021 - Marzo 2022.

- Contribuí de manera activa brindando soporte técnico continuo en proyectos web, maquetas y diseño de secciones.
- Desarrollos múltiples de formularios con validaciones y funciones interactivas, utilizando lenguajes de programación como JavaScript para mejorar la experiencia del usuario.
- Contribuír en el diseño digital empleando herramientas como Figma,
 Canva, Photopea y Photoshop, asegurando una estética visual
 coherente y atractiva en los proyectos.

PORTAFOLIO WEB









WEB DEVELOPER

- Desarrollo Front End (HTML, CSS y JS) Programa Codigo-Palante Eidos Global.
- Desarrollo Web Completo con HTML5, CSS3, JS AJAX PHP y MySQL-UDEMY INC.
- JavaScript Moderno UDEMY INC.
- Master en JavaScript, JS, jQuery, Angular, NodeJS UDEMY INC .
- Understanding TypeScript UDEMY INC.
- Fundamentos de Angular UDEMY INC.
- Angular The Complete Guide (2023 Edition) UDEMY INC.
- Master en ReactJS, Hooks, MERN, NodeJS, JWT+, UDEMY INC .
- Vue The Complete Guide (incl. Router & Composition API) UDEMY
 INC .
- Sistemas de Control de Versiones GIT + GitHub UDEMY INC.
- Diseño Gráfico con CANVA UDEMY INC .
- C# .NET para no programadores Educación IT
- Ingles Avanzado UDEMY INC.

ESTUDIOS ACTUALES

- C# Curso Completo Programador .NET UDEMY INC
- Flutter & Dart The Complete Guide 2023 Edition **UDEMY INC**
- Beca de inglés Accenture Global Rosetta Stone.